---
title: "Matrices"
output: html_notebook
---


```{r}
matriz<-matrix(c(1,2,3,4,5,6,7,8,9,0,0,-1),4,3)
matriz
```
Una matriz se define mediante la función matrix() a la que hay que especificarle
los elementos y la dimensión: <br> **matrix(c(entradas), N° filas, N° columnas)**


## Ejercicios

#### Para la matriz creada anteriormente, realice en RStudio las siguientes instrucciones y vaya anotando lo que observa:

```{r}
matriz <- matrix(c(1,2,3,4,5,6,7,8,9,0,0,-1),4,3)
dim(matriz)
```
La funcion **dim()** retorna la dimension de una matriz: **filas**x**columnas**.

```{r}
matriz <- matrix(c(1,2,3,4,5,6,7,8,9,0,0,-1),4,3)
summary(matriz)
```
La funcion **summary()** retorna toda la informacion de una matriz por columna: <br>
- **Min.   :** Valor minimo en la columna <br>
- **1st Qu.:** Primer cuartil (Percentil 25) <br>
- **Median :** Mediana <br>
- **Mean   :** Media <br>
- **3rd Qu.:** Tercer cuartil (Percentil 75) <br>
- **Max.   :** Valor maximo en la columna <br>

```{r}
matriz <- matrix(c(1,2,3,4,5,6,7,8,9,0,0,-1),4,3)
str(matriz)
```
La funcuin **str()** se utiliza para mostrar de manera compacta la estructura interna de un objeto, en este caso nos muestra la informacion de la matriz: <br>
- Numero de filas
- Numero de columnas
- Elementos de la matriz

```{r}
matriz <- matrix(c(1,2,3,4,5,6,7,8,9,0,0,-1),4,3)
is.matrix(matriz)
```

La funcion **is.matrix()** nos retorna si el objeto que estamos evaluando es o no una matriz: <br>
- TRUE: Es una matriz
- FALSE: No es una matriz

```{r}
matriz <- matrix(c(1,2,3,4,5,6,7,8,9,0,0,-1),4,3)
length(matriz)
```
La funcion **length()** nos retorna el total de elementos dentro de una matriz.

#### Consultas sobre entradas de la matriz:

```{r}
matriz <- matrix(c(1,2,3,4,5,6,7,8,9,0,0,-1),4,3)

matriz[2,3]
```

```{r}
matriz <- matrix(c(1,2,3,4,5,6,7,8,9,0,0,-1),4,3)

matriz[1:2,2:3]
```

```{r}
matriz <- matrix(c(1,2,3,4,5,6,7,8,9,0,0,-1),4,3)

matriz[,c(1,3)]
```

## Operaciones con matrices

#### Por otra parte, tanto para vectores como para matrices, funcionan las operaciones suma y diferencia sin más complicaciones. En el caso del producto, sin embargo, hay que clarificar que por ejemplo, **matriz*matriz** devuelve la multiplicación elemento a elemento y no el producto matricial.

```{r}
matriz <- matrix(c(1,2,3,4,5,6,7,8,9,0,0,-1),4,3)

matriz*matriz
```

#### Mientras que **matriz %*% matriz** sí devuelve el producto matricial

```{r}
matriz <- matrix(c(1,2,3,4,5,6,7,8,9,0,0,-1),4,3)

matriz %*% matriz
```

## Operaciones con matrices

#### Cree una nueva matriz como sigue:

```{r}
matriz <- matrix(c(1,2,3,4,5,6,7,8,9,0,0,-1),4,3)
matriz2<-matrix(c(1,2,3,4,5,6),3,2)

dim(matriz2)
nrow(matriz2)
ncol(matriz2)

matriz2

# matriz2%*%matriz

matriz %*% matriz2
```
La funcion **nrow()** retorna el numero de filas de una matriz. <br>
La funcion **ncol()** retorna el numero de columnas de una matriz. <br>

## Creacion de matrices

#### Cree una nueva matriz como sigue:

```{r}
X <- matrix(data=c(1,2,3,4), nrow=2, ncol=2)
X
```

```{r}
X2 <- matrix(data=c(1,2,3,4),2,2)
X2
```

#### Las funciones anteriores, hacen un llenado de los datos por columnas (por defecto). Si interese hacer el llenado por filas, realice lo siguiente:

```{r}
X2 <- matrix(data=c(1,2,3,4),2,2, byrow = TRUE)
X2
```

#### A partir de un vector, si le añadimos el atributo dimensión podemos obtener una matriz:

```{r}
m <- 1:12
m

dim(m) <- c(4,3)
m
```

#### En el siguiente ejemplo hacemos uso del argumento dimnames para dar nombre a las filas y columnas:

```{r}
automoviles <- matrix(1:12, 4, TRUE, dimnames list(c("Blanco", "Rojo", "Negro", "Gris"),c("Toyota", "Audi", "Nissan")))

automoviles
```

