---
title: "Matrices"
output: html_notebook
---


```{r}
matriz<-matrix(c(1,2,3,4,5,6,7,8,9,0,0,-1),4,3)
matriz
```
Una matriz se define mediante la función matrix() a la que hay que especificarle
los elementos y la dimensión: <br> **matrix(c(entradas), N° filas, N° columnas)**


## Ejercicios

#### Para la matriz creada anteriormente, realice en RStudio las siguientes instrucciones y vaya anotando lo que observa:

```{r}
dim(matriz)
```
La funcion **dim()** retorna la dimension de una matriz: **filas**x**columnas**.

```{r}
summary(matriz)
```
La funcion **summary()** retorna toda la informacion de una matriz por columna: <br>
- **Min.   :** Valor minimo en la columna <br>
- **1st Qu.:** Primer cuartil (Percentil 25) <br>
- **Median :** Mediana <br>
- **Mean   :** Media <br>
- **3rd Qu.:** Tercer cuartil (Percentil 75) <br>
- **Max.   :** Valor maximo en la columna <br>

```{r}
str(matriz)
```
La funcuin **str()** se utiliza para mostrar de manera compacta la estructura interna de un objeto, en este caso nos muestra la informacion de la matriz: <br>
- Numero de filas
- Numero de columnas
- Elementos de la matriz

```{r}
is.matrix(matriz)
```

La funcion **is.matrix()** nos retorna si el objeto que estamos evaluando es o no una matriz: <br>
- TRUE: Es una matriz
- FALSE: No es una matriz

```{r}
matriz <- matrix(c(1,2,3,4,5,6,7,8,9,0,0,-1),4,3)
length(matriz)
```
La funcion **length()** nos retorna el total de elementos dentro de una matriz.

#### Consultas sobre entradas de la matriz:

```{r}
matriz[2,3]
```

```{r}
matriz <- matrix(c(1,2,3,4,5,6,7,8,9,0,0,-1),4,3)

matriz[1:2,2:3]
```

```{r}
matriz[,c(1,3)]
```

## Operaciones con matrices

#### Por otra parte, tanto para vectores como para matrices, funcionan las operaciones suma y diferencia sin más complicaciones. En el caso del producto, sin embargo, hay que clarificar que por ejemplo, **matriz*matriz** devuelve la multiplicación elemento a elemento y no el producto matricial.

```{r}
matriz*matriz
```

#### Mientras que **matriz %*% matriz** sí devuelve el producto matricial

```{r}
matriz %*% matriz
```

## Operaciones con matrices

#### Cree una nueva matriz como sigue:

```{r}
matriz2<-matrix(c(1,2,3,4,5,6),3,2)

dim(matriz2)
nrow(matriz2)
ncol(matriz2)

matriz2

# matriz2%*%matriz

matriz %*% matriz2
```
La funcion **nrow()** retorna el numero de filas de una matriz. <br>
La funcion **ncol()** retorna el numero de columnas de una matriz. <br>

## Creacion de matrices

#### Cree una nueva matriz como sigue:

```{r}
X <- matrix(data=c(1,2,3,4), nrow=2, ncol=2)
X
```

```{r}
X2 <- matrix(data=c(1,2,3,4),2,2)
X2
```

#### Las funciones anteriores, hacen un llenado de los datos por columnas (por defecto). Si interese hacer el llenado por filas, realice lo siguiente:

```{r}
X2 <- matrix(data=c(1,2,3,4),2,2, byrow = TRUE)
X2
```

#### A partir de un vector, si le añadimos el atributo dimensión podemos obtener una matriz:

```{r}
m <- 1:12
m

dim(m) <- c(4,3)
m
```

#### En el siguiente ejemplo hacemos uso del argumento dimnames para dar nombre a las filas y columnas:

```{r}
automoviles <- matrix(data=1:12, nrow=4, byrow=TRUE, dimnames=list(c("Blanco", "Rojo", "Negro", "Gris"),c("Toyota", "Audi", "Nissan")))

automoviles
```
La funcion **matrix()** recibe los siguientes argumentos: <br>
- **data: ** Datos para crear la matriz, puede ser una lista, una expresion o un vector. <br>
- **nrow: ** Numero de filas. <br>
- **ncol: ** Numero de columnas. <br>
- **byrow: ** Decide si la matriz se llena por columnas o por filas. <br>
- **dimnames: ** Nombres para las filas y columnas. <br>

## Combinando matrices

#### Las funciones cbind() y rbind() se pueden usar para unir dos o más vectores o matrices, por columnas o por filas, respectivamente.

```{r}
m1 <- matrix(c(45, 23, 66, 77, 33, 44, 56, 12, 78, 23), 2,5)

cbind(c(4, 76), m1[, 4])
```

```{r}
m2 <- matrix(rep(10, 20), 4, 5) #se recomienda que la cantidad de elementos a repetir, coincida con el número de entradas de la matriz
m2
m3 <- rbind(m1[1, ], m2[3, ])
m3
```

## Otras operaciones con matrices

- **A %*% B :** producto de matrices
- **t(A) :** transpuesta de la matriz A
- **solve(A,b) :** solución del sistema de ecuaciones Ax=b.
- **solve(A) :** inversa de la matriz A
- **diag(b) :** matriz diagonal (b es un vector)
- **diag(A) :** matriz diagonal (A es una matriz)
- **rref(A|B) :** matriz en forma reducida por fila (escalonada reducida). La expresión A|B es la matriz aumentada del sistema. Requiere instalar y cargar el paquete pracma.
- **fractions(A) :** transforma las entradas de la matriz de decimal a fracciones. Para usar esta función debe instalar y cargar el paquete MASS
- **det(A) :** calcula el determinante de una matriz
