---
title: "Tarea 03: Matrices"
output: html_notebook
---

```{r}
library("MASS")
```

## I PARTE: Comandos matemáticos y un poco de vectores
##### 1. Sea P=(2,3), Q=(5,2), R=(2,-5) y S=(1, -2). Calcule la proyeccion de PQ sobre RS. (4 puntos)
```{r}
p <- c(2, 3)
q <- c(5, 2)
r <- c(2, -5) 
s <- c(1, -2)

pq <- q-p
rs <- s-r
```

##### 2. Sea u=(-2, 1, 6) y v=(2, 4, 5) compruebe que el vector w es un vector vector ortogonal con v. (3 puntos)
```{r}
u <- c(-2, 1, 6)
v <- c(2, 4, 5)


```

##### 3. Sean A=(3, 0, 0), b=(1,0,2), c=(2,3,0) puntos en el espacio R3, con estos puntos determine <br> a. Determine si el triangulo ABC es rectangulo, obtusangulo o acutangulo. <br> b. Determine el perimetro del triangulo ABC. <br> c. Determine el area del triangulo ABC. (6 puntos)

Sugerencia: exprese cada lado del triángulo como un vector, por ejemplo, el lado AB se puede expresar como el vector AB. Para calcular el ángulo entre dos vectores u, v puede usar el comando subspace(u,v) del paquete **pracma**. Tome en cuenta que el resultado es en radianes, pero si desea convertirlo en grados utilice la instruccion: 180 * subspace(u, v)/pi

```{r}
a <- c(3, 0, 0)
b <- c(1, 0, 2)
c <- c(2, 3, 0)

```
## II PARTE: Matrices

##### 1. Compruebe que la matriz P es ortogonal: (2 puntos)
```{r}
p <- matrix(c(0.5, 0.5, 0.5, 0.5, 
             (1/sqrt(2)), -(1/sqrt(2)), 0, 0,
             (1/sqrt(6)), (1/sqrt(6)), -(2/sqrt(6)), 0,
             (1/(2*sqrt(3))), (1/(2*sqrt(3))), (1/(2*sqrt(3))), (-3/(2*sqrt(3)))
             ),  4,4, byrow = TRUE)
p
```

##### 2. Compruebe que la matriz A es idempotente: (2 puntos)
```{r}
a <- matrix(c(
  2, -2, -4,
  -1, 3, 4,
  1, -2, -3
), ncol = 3, nrow = 3, byrow = TRUE)
a
```

##### 3. Sean **f($x$) = 6$x^{3}$ + 3$x^{2}$ - $x$** y $m$ una matriz. Determine la composicion f($m$) (2 puntos)
```{r}
m <- matrix(c(
  (3/2), (-5/2),
  (2/3), (-1/3)
), ncol = 2, nrow = 2, byrow = TRUE)
m
```

##### 4. Encuentre la matriz inversa y el determinante de cada una de las siguientes matrices: (8 puntos)
```{r}
a <- matrix(c(
  1, 2, 3,
  2, 5, 7,
  -2, -4, -5
), ncol = 3, nrow = 3, byrow = TRUE)
a
```

```{r}
b <- matrix(c(
  3,-2, -1,
  -4, 1, -1,
  2, 0, 1
), ncol = 3, nrow = 3, byrow = TRUE)
b
```

```{r}
c <- matrix(c(
  0, 2, 1,
  1, 3, -1,
  -1, 1, 2
), ncol = 3, nrow = 3, byrow = TRUE)
c
```

```{r}
d <- matrix(c(
  3, 6, 9,
  2, 5, 1,
  1, 1, 8
), ncol = 3, nrow = 3, byrow = TRUE)
d
```

##### 5. ¿Cómo se propaga una enfermedad contagiosa?. Suponga que un grupo de 4 individuos que llamaremos $I_{1}$, $I_{2}$, $I_{3}$, $I_{4}$ han contraido una enfermedad. <br><br> Este grupo entra en contacto con 6 personas de un segundo grupo $P_{1}$, $P_{2}$, $P_{3}$, $P_{4}$, $P_{5}$, $P_{6}$. Este tipo de contactos se llaman directos y se pueden representar en una matriz de 4x6 como la que se muestra a continuacion:

```{r}
a <- matrix(c(
  0,1,0,0,1,0,
  1,0,0,1,0,1,
  0,0,0,1,1,0,
  1,0,0,0,0,1
), nrow = 4, ncol = 6,  byrow = TRUE,
dimnames = list(c("I1", "I2", "I3", "I4"), c("P1", "P2", "P3", "P4", "P5", "P6")))

a
```
##### Note que la forma de construir dicha matriz es, colocando un **1** si una persona del primer grupo (contagiados) entra en contacto con alguna persona del segundo grupo. <br> <br> Llamemos A a esta matriz de contactos Primer Contacto Directo. Ahora suponga que las 6 personas del grupo 2 entró en contacto directo con un tercer grupo de cinco personas $M_{1}$, $M_{2}$, $M_{3}$, $M_{4}$, $M_{5}$ de la siguiente manera:

```{r}
b <- matrix(c(
  0,0,1,0,1,
  0,0,0,1,0,
  0,1,0,0,0,
  1,0,0,0,1,
  0,0,0,1,0,
  0,0,1,0,0
), nrow = 6, ncol = 5,  byrow = TRUE,
dimnames = list(c("P1", "P2", "P3", "P4", "P5", "P6"), c("M1", "M2", "M3", "M4", "M5")))

b
```

##### Llamamos B a esta segunda matriz de contacto. <br> <br> La lógica es igual que en el caso anterior, 1 significa que un individuo del segundo grupo estuvo en contacto con un individuo del tercer grupo. <br> <br>Los contactos indirectos o de segundo orden, se pueden dar entre individuos del primer grupo con individuos del tercer grupo, esto es, que una persona del grupo 3, puede ser contagiada por alguien del grupo 2 que a su vez fue contagiada por alguien del grupo 1. <br> <br> A manera de ejemplo, note que las posiciones **$A_{24}$ = 1** y **$B_{45}$ = 1** con esto, se ve que indirectamente la quinta persona del grupo 3, tuvo contacto con una persona del grupo 1 a través de la cuarta persona del grupo 2, así: <br> <br> **$I_{2}$** => **$P_{4}$** => **$M_{5}$** 

##### Con respecto al caso anterior, realice los siguiente:
##### a. Calcule una nueva matriz C tal que C=A*B  (Tome en cuenta que el producto es matricial, al trabajarlo en R). 
```{r}

```
##### b. ¿Cuáles grupos de individuos (Grupo 1, 2 o 3) están quedando representados en C ?, ¿quiénes están representados en las filas y quiénes en las columnas?
##### c. Tome la fila 2 de C e interprétela (haga la extracción de esta usando un comando apropiado en R).
##### d. Tome la columna 2 y 5 de C e interprételas (Use comandos apropiados en R para la extracción).
##### e. Interprete la posición $C_{43}$ (Extraiga la entrada, usando el comando apropiado en R).