---
title: "Tarea Vectores - Merian Herrera"
output: html_notebook
---

### I PARTE: Comandos matemáticos y un poco de vectores \

#### 1. Ejecute las siguientes instrucciones para practicar el uso algunos comandos de la matemática de R.

```{r}
pi*2^3-sqrt(4)
```
La funcion "sqrt()" se utiliza para calcular la raiz cuadrada de un numero o una expresion. \

```{r}
abs(12-17*2/3-9)
```
La funcion "abs()" se utiliza para calcular el valor absoluto positivo de un numero o una expresion. \

```{r}
factorial(4)
```
La funcion "factorial()" se utiliza para calcular el factorial de un numero o una expresion. \

```{r}
log(2,10)
```

```{r}
log(2)
```
La funcion "log(x, base)" se utiliza para calcular logaritmos. \

```{r}
exp(0.069314725)
```
La expresion "exp()" calcula el exponencial de una funcion. \
\

####  2. Calcule en R el valor de x

```{r}
y = 10
z = pi

x = 1+y/1+2*z^2
x

```
\

#### \ 3. Calcule en R el valor de z, sabiendo que x=−10, y=pi

```{r}
x = -10
y = pi

z = sqrt((x^2 + y^2))
z
```
\

#### \ 4. Dado *x=(3,−5, 31, −1,−9, 10,0, 18)* y *y=(1, 1, −3, 1,−99, −10, 10, −7)*,realice lo siguiente:

```{r}
# a. Introduzca 𝑥 e 𝑦 como vectores de
x =  c(3,−5, 31, −1,−9, 10,0, 18)
y = c(1, 1, −3, 1,−99, −10, 10, −7)

x
y

# b. Calcule el ángulo entre los vectores x e y
m = x*y # Multiplicacion de los vectores

nx = norm(x, type="2") # Calcular norma del vector x
ny = norm(y, type="2") # Calcularr norma del vector y

angulo = atan(m/nx*ny)
angulo
# c. Extraiga las entradas 2 y 7 del vector x
x[c(2,7)]

# d. Extraiga de y todas las entradas de dicho vector, excepto las posiciones 2 y 7
y[-c(2,7)]

# e. Escriba un comando en R para extraer las entradas menores que -3 o mayores que 10.
x[x < -3 | x > 10]
y[y < -3 | y > 10]

# f. Escriba un comando en R para extraer las entradas mayores que 0 y que sean número pares.
x[x > 0 & (x%%2 == 0)]
y[y > 0 & (y%%2 == 0)]
```
\

### II PARTE: Vectores numéricos y de caracteres

##### 1. Ejecute el siguiente código:
```{r}
v = c(1,3)
print(v)
```

```{r}
plot(3,1, xlim=c(0,5), ylim=c(0,5), xlab="x", ylab="y", lwd=3, ,col='red', bty='n')
arrows(0,0,3,1,col='red')
```
\

#### 2. Ejecute el siguiente código y explique según lo estudiado en clase: ¿Cuáles fueron los dos vectores base para diseñar la figura?, ¿Qué significa el vector de color verde?

```{r}
plot(3,1, xlim=c(0,5), ylim=c(0,5), xlab="x", ylab="y", lwd=3, ,col='red'
, bty='n')
arrows(0,0,3,1,col='red')
points(1,3,lwd=3,col='blue')
arrows(0,0,1,3,col='blue')
points(4,4,lwd=3,col='green')
arrows(0,0,4,4,col='green')
arrows(1,3,4,4,col='red',lty=3)
arrows(3,1,4,4,col='blue',lty=3)
```

\

#### Realice una modificación al Código, de manera que se en lugar de ilustrar la suma de vectores, se ilustre la resta de los vectores base.
#### Además, complete la siguiente tabla, explicando la función de ciertas instrucciones del comando plot y arrows:

|   Comando  | Explicacion |
|:----------:|:-----------:|
| xlim, ylim |             |
| xlab, ylab |             |
| lwd        |             |
| lty        |             |
| col        |             |
| bty        |             |