---
title: "Clase 05"
output: html_notebook
---
```{r}
library("pracma")
library("mosaic")
library("MASS")
```
Cargar las librerias que vamos a utilizar.

```{r}
u <- c(2, 4, -5)
v <- c(-3, -2, -1)
pracma :: cross(u, v)

```
La funcion **cross(u, v)** se utiliza para calcular el producto cruz de dos vectores.

# Producto Cruz

#### Calcular el area del triangulo con los vertices: P=(5,4,5), Q=(4,40,6), R=(1,8,7)

```{r}
P <- c(5,4,5)
Q <- c(4,10,6)
R <- c(1,8,7)

PQ <- Q - P
PR <- R - P

producto_cruz <- as.matrix(pracma :: cross(PQ, PR))
area_paralelogramo <-  norm(producto_cruz, type="2")

area_triangulo <- area_paralelogramo / 2
area_triangulo

```
Calcular la norma convirtiendo el vector a matriz

```{r}
P <- c(5,4,5)
Q <- c(4,10,6)
R <- c(1,8,7)

PQ <- Q - P
PR <- R - P

producto_cruz <- pracma :: cross(PQ, PR)
area_paralelogramo <-  pracma::Norm(producto_cruz)

area_triangulo <- area_paralelogramo / 2
area_triangulo

```
Calcular el area del paralelogramo usando las funciones de **pracma**.

# Proyecciones:

```{r}
u <- c(2, 3, 1)
v <- c(1, 2, -6)
u <- c(2, 3)
v <- c(1, 1)

# mosaic::project(u, v, type="coef")
# mosaic::project(u, v, type="coef") * v
proy <-  mosaic::project(u, v) # La funcion por defecto trae el coeficiente
fractions(proy)
```

# Ejercicio de Matrices en clase

### Un fabricante produce 4 articulos, su demanda esta dada por las siguiente matriz:

```{r}
demanda <- matrix(c(30, 25, 33, 20, 32, 20, 40, 38, 45, 10, 7, 5), nrow = 3, ncol = 4)
demanda

```
Llenado de matriz por **columnas**.

### Los precios por unidad que recibe el fabricante por dichos articulos considerando 3 posibilidades (El precio seria en $):

```{r}
precios <- matrix(c(20, 15, 18, 40, 18, 17, 16, 38, 25, 15, 20, 33), nrow = 4, ncol = 3)
precios
```


### Muestre los escenarios posibles para la combinacion de demanda con respecto a los precios:

```{r}
demanda %*% precios
```
Multiplicacion de matrices, la manera correcta es **%*%**.
<br>
**3, 3**  es el mejor escenario de ventas <br>
**3, 2** es el peor escenario de ventas

# Matriz Ortogonal
### Calcular la inversa y la transpuesta, si la inversa y la transpuesta son iguales la matriz es ortogonal.\

# Sistemas de ecuaciones
### Resolver el siguiente sistema de ecuaciones utilizando el metodo Gauss-Jordan
### 2x + 4y +6 = 18
### 4x + 5y +6z = 24
### 3x + y + -2z = 4

```{r}
matriz_asociada <- matrix(c(2, 4,3,4,5,1,6,6,-2), nrow = 3, ncol = 3)
vector_solucion <- c(18,24,4)
matriz_aumentada <- matrix(c(2, 4,3,4,5,1,6,6,-2,18,24,4), nrow = 3, ncol = 4)

solve(matriz_asociada, vector_solucion)
pracma:: rref(matriz_aumentada)
```

```{r}
x <- 4
y <- -2
z <- 3

 2 * x + 4 * y + 6 * z
 4 * x + 5 * y +6 * z
 3 * x + y + -2 * z
```