---
title: "Clase 06"
author: "Merian Herrera"
date: "19/6/2019"
output: html_document
---
```{r echo=FALSE, message=FALSE}
library("pracma")
library("mosaic")
library("MASS")
```

##### RESOLVER SISTEMA DE ECUACIONES
**Transito Vial**
<br>

```{r}
matriz_aumentada <- matrix(c(
  1, 0, 0, 0, 0, 1, 0, 1300,
  1, -1, 0, 0, 0, 0, 1, 200,
  0, 1, 0, 0, -1, 0, 0, 200,
  0, 0, 0, -1, 1, 0, 0, 400,
  0, 0, 1, -1, 0, 0, 1, 100,
  0, 0, 1, 0, 0, 1, 0, 600
), nrow = 6, ncol = 8, byrow = TRUE)

pracma:: rref(matriz_aumentada)

```

Si la ultima entrada en la solucion del sistema no es **0** significa que el sistema de ecuaciones no tiene solucion.

#VECTORES LINEALES O INDEPENDIENTES
```{r echo=FALSE, message=FALSE}
library("pracma")
library("Smisc")
library("caret")
library("MASS")
```

```{r}

y <- matrix(c(
  1,3,4,2,6,8,7,2,9,4,1,7,3.5,1,4.5
), ncol = 3, byrow = TRUE)

findDepMat(y)
findDepMat(y, rows=F)
```

# CLASE 07 - SON LOS VECTOROES LINEALMENTE INDEPENDIENTES O LINEALMENTE DEPENDIENTES

**EJERCICIO 01**
```{r}
y <- matrix(c(
  1, 2, 0,
  -2, -2, 1,
  3, 0, 7
), ncol = 3, byrow = TRUE)

Rank(y)
det(y)
```

**EJERCICIO 02**

```{r}
b <- matrix(c(
  1, -3, 0,
  3, 0, 4,
  11, -6, 12
), ncol = 3, byrow = TRUE)
b

#Rank(b) # Devuelve la cantidad de vectores que son LI
#det(b) # Si el determinante es mayor a 0 los vectores son LI
#rref(b) # si la diagonal son todos 1 los vectores son LI
caret:: findLinearCombos(b)
```

**EJEMPLO 03**
```{r}
b <- matrix(c(
  1,2,
  2,5,
  4,3
), ncol = 3, byrow = TRUE)


Rank(b) # Devuelve la cantidad de vectores que son LI
#det(b) # Si el determinante es mayor a 0 los vectores son LI
rref(b) # si la diagonal son todos 1 los vectores son LI
caret:: findLinearCombos(b)
```

ES LI.

# VALORES Y VECTORES PROPIOS

```{r}
A <- matrix(c(
10, -18, 6, -11
), ncol = 2, nrow = 2, byrow = TRUE)


v1 <- matrix(c(
2, 1
), ncol = 1, nrow = 2, byrow = TRUE)


v2 <- matrix(c(
3, 2
), ncol = 1, nrow = 2, byrow = TRUE)

e1 <- 1
e2 <- 2

a <- A %*% v1
a

b <- e1*v1

all.equal(a,b)



```
eig(a): vector de valors propios del paquete pracma
eigen(a): funciones bases de R
#ejemplo con valores propios
```{r}
eig(A)
fractions(eigen(A)$vectors)
```

  EJEMPLO 1
  
calcular valores propios de 
```{r}
A1 <- matrix(c(
  2,5,6,
  0,-3,2,
  0,0,5
), ncol = 3, nrow = 3, byrow = TRUE)

A1

eigen(A1) $values
```
 los valores propios de una matriz triangular superior o inferior son la diagonal.

  EJEMPLO 2
 
calcular los valores propios de 
```{r}
A2 <- matrix(c(
  1,-1,4,
  3,2,-1,
  2,1,-1
), ncol = 3, nrow = 3, byrow = TRUE)
```

sean
```{r}
V1 <- matrix(c(
  -1,4,1
), ncol = 1, nrow = 3, byrow = TRUE)

V2 <- matrix(c(
  1,-1,-1
), ncol = 1, nrow = 3, byrow = TRUE)

V3 <- matrix(c(
  1,2,1
), ncol = 1, nrow = 3, byrow = TRUE)
```

sea


```{r}
A2 <- matrix(c(
  1,-1,4,
  3,2,-1,
  2,1,-1
), ncol = 3, nrow = 3, byrow = TRUE)

C <- matrix(c(
  -1,1,1,
  4,-1,2,
  1,-1,1
), ncol = 3, nrow = 3, byrow = TRUE)
```

calcular
```{r}
fractions(solve(C) %*% A2 %*% C)
#solve(C) %*% A2 %*% C
```