---
title: "R Notebook"
output: html_notebook
---

### Ejercicios 01:

#### Realice en RStudio las siguientes instrucciones y vaya anotando lo que observa:

```{r}
x <- c(1, 3, 5)
```
En esta linea se asigna a "X" el valor del vector (1, 3, 5).


```{r}
x
```
Se muestra el contenido de "X".


```{r}
dim(x)
```
Se obtiene la dimension de "x".


```{r}
y <- as.matrix(x)
```
Se convierte "x" a matriz y se le asigna el valor a "y".

```{r}
y
```
Se muestra el contenido de "y".

```{r}
dim(y) 
```
Se obtiene la dimension de "y".

### Ejercicios 02:


```{r}
m <- seq(-3,3,0.5)
m

```
La funcion "seq" genera un vector con todos los numeros desde -3 hasta 3. Con una diferencia de 0.5. Parametros de la funcion seq(from, to, by)

<br>

#### Genere el vector (1,4,7,10,13,16,19) usando el comando secuencia
```{r}
i <- seq(from=1, to=19, by=3)
i
```

```{r}
rep(1:3,3)
```
Esta linea genera un vector con los numeros del 1 al 3 y lo repite 3 veces. 

<br>

### Generar el vector z=(1,3,2,5).
```{r}
z <- c(1,3,2,5)

```

```{r}
length(z)

```
Devuelve el tamanno del vector "z".

### Generar los vectores x=(-1,4,-3), y=(0,11, 2) y Calcular x+y, sum(x), sum(x)/length(x), x+z, x*y,
```{r}
x <- c(-1,4,-3)
y <- c(0,11, 2)

x+y # retorna un nuevo vector

sum(x) # retorna un escalar

sum(x)/length(x) # retorna un escalar

x+z # da un warning pues los lenghts de ambos  vectores son distintos. Para evitar un error reinicia la suma con el primer valor del vector de menor tamano.

x*y # retorna un vector
```

## Indexando un Vector

### En un nuevo Chunk, genere el vector x=(90,98,-10,22,-55,10,230). Haga las siguientes consultas: x[3], x[3:5], x[-1], x[-3], x[-c(2,3)]

```{r}
x <- c(90,98,-10,22,-55,10,230)

x[3] # Retorna un nuevo valor en la posicion 3.
x[3:5] # Retorna un nuevo vector con los valores de x entre la posicion 3 y 5.
x[-1] # Retorna un nuevo vector sin el elemneto de x en la posicion 1.
x[-3] # Retorna un nuevo vector sin el elemneto de x en la posicion 3.
x[-c(2,3)] # Retorna un nuevo vector sin los elementos de x en la poscion 1 y 3 segun el nuevo vector (2 y 3)
```


```{r}

```

```{r}

```

```{r}

```