---
output: html_notebook
---
<center><h3>Tarea Clase 4 y 5: Matrices<h3></center>

**Estudiante:** Merian Herrera Fuentes <br>
**Email:** meryann68@gmail.com

```{r}
library("MASS")
library("pracma")
library("mosaic")
```

#### I PARTE: Comandos matemáticos y un poco de vectores
<br>

**1. Sea P=(2,3), Q=(5,2), R=(2,-5) y S=(1, -2). Calcule la proyeccion de PQ sobre RS. (4 puntos)**
```{r}
p <- c(2, 3)
q <- c(5, 2)
r <- c(2, -5) 
s <- c(1, -2)

pq<- q-p # PQ
rs <- s-r # RS

norma_pq = norm(pq, type = "2")

proyeccion = fractions(mosaic::project(rs, pq))
proyeccion
```
**Respuesta**<br>
La proyeccion de PQ sobre RS es [-9/5,  3/5].

<br>

**2. Sea u=(-2, 1, 6) y v=(2, 4, 5) compruebe que el vector w es un vector ortogonal con v. (3 puntos)**
```{r}
u <- c(-2,1,6) 
v <- c(2,4,5) 
producto_uv <- sum(u*v) 
norma_v <- norm(v, type = "2")^2 

w <- fractions(u-((producto_uv / norma_v)*v))


sum(w * v)

```
**Respuesta**<br>
El vector W es ortogonal con V ya que el producto de multiplicar ambos es de 0.

<br>

**3. Sean A=(3, 0, 0), b=(1,0,2), c=(2,3,0) puntos en el espacio R3, con estos puntos determine:**
**a. Determine si el triangulo ABC es rectangulo, obtusangulo o acutangulo.** <br>
**b. Determine el perimetro del triangulo ABC.** <br>
**c. Determine el area del triangulo ABC. (6 puntos)** <br>

**Sugerencia:** exprese cada lado del triángulo como un vector, por ejemplo, el lado AB se puede expresar como el vector AB. Para calcular el ángulo entre dos vectores u, v puede usar el comando subspace(u,v) del paquete **pracma**. Tome en cuenta que el resultado es en radianes, pero si desea convertirlo en grados utilice la instruccion: 180 * subspace(u, v)/pi

```{r}
a <- c(3, 0, 0)
b <- c(1, 0, 2)
c <- c(2, 3, 0)

ab <- b-a
bc <- c-b
ca <- a-c

angulo_1 <- subspace(ab, bc)
angulo_2 <- subspace(bc, ca)
angulo_3 <- subspace(ca, ab)
  
angulo_1
angulo_2
angulo_3

perimetro <-  norm(ab, type = "2") + norm(bc, type = "2") + norm(ca, type = "2")
perimetro

semiperimetro = perimetro / 2

area <- sqrt((semiperimetro*(semiperimetro-norm(ab, type = "2"))*(semiperimetro-norm(bc, type = "2"))*(semiperimetro-norm(ca, type = "2"))))

area


```
**Respuestas**<br>
a) El triangulo es acutangulo. <br>
b) El perimetro del triangulo es de 9.732362. <br>
c) El area del triangulo es de 4.358899. <br>

### II PARTE: Matrices

**1. Compruebe que la matriz P es ortogonal: (2 puntos)**
```{r}
p <- matrix(c(1/2, 1/2, 1/2, 1/2,
             (1/sqrt(2)), -(1/sqrt(2)), 0, 0,
             (1/sqrt(6)), (1/sqrt(6)), -(2/sqrt(6)), 0,
             (1/(2*sqrt(3))), (1/(2*sqrt(3))), (1/(2*sqrt(3))), (-3/(2*sqrt(3)))
             ),  4,4, byrow = TRUE)

p_inversa = solve(p)
fractions(p_inversa)

p_transpuesta = t(p)
fractions(p_transpuesta)

```
**Respuesta**<br>
La matriz es ortogonal ya que una matriz ortogonal es una matriz cuadrada cuya matriz inversa coincide con su matriz traspuesta.

<br>

**2. Compruebe que la matriz A es idempotente: (2 puntos)**

```{r}
a <- matrix(c(
  2, -2, -4,
  -1, 3, 4,
  1, -2, -3
), ncol = 3, nrow = 3, byrow = TRUE)

a_2 = a %*% a
a_2
a
```
**Respuesta** <br>
La matriz **$a$** es idempotente ya que $a^{2}$ es igual a $a$.

<br>

**3. Sean f($x$) = 6$x^{3}$ + 3$x^{2}$ - $x$ y $m$ una matriz. Determine la composicion f($m$) (2 puntos)**

```{r}
m <- matrix(c(
  (3/2), (-5/2),
  (2/3), (-1/3)
), ncol = 2, nrow = 2, byrow = TRUE)

matriz_x3 <- m %*% m %*% m

matriz_x2 <- m %*% m

p_x3 <- 6 * matriz_x3

p_x2 <- 3 * matriz_x2

fm <-  p_x3 + p_x2 - m
fractions(fm)
```

**4. Encuentre la matriz inversa y el determinante de cada una de las siguientes matrices: (8 puntos)**


```{r}
a <- matrix(c(
  1, 2, 3,
  2, 5, 7,
  -2, -4, -5
), ncol = 3, nrow = 3, byrow = TRUE)

a_inversa = solve(a)
a_inversa

det_a = det(a)
det_a
```


```{r}
b <- matrix(c(
  3,-2, -1,
  -4, 1, -1,
  2, 0, 1
), ncol = 3, nrow = 3, byrow = TRUE)

b_inversa = solve(b)
b_inversa

det_b = det(b)
det_b
```


```{r}
c <- matrix(c(
  0, 2, 1,
  1, 3, -1,
  -1, 1, 2
), ncol = 3, nrow = 3, byrow = TRUE)

c_inversa = solve(c)
c_inversa

det_c = det(c)
fractions(det_c)
```


```{r}
d <- matrix(c(
  3, 6, 9,
  2, 5, 1,
  1, 1, 8
), ncol = 3, nrow = 3, byrow = TRUE)

det_d = det(d)
det_d

# d_inversa = solve(d)
# d_inversa
```
La matriz **d** no tiene inversa ya que es una matriz singular. Sabemos que una matriz es singular cuando su determinante es **0**.

<br>

**¿Qué relación existe entre las matrices que poseen inversas y el valor de su determinante? Sug: revisar la teoría vista en clase**
Respuesta

<br>

**5. ¿Cómo se propaga una enfermedad contagiosa?. Suponga que un grupo de 4 individuos que llamaremos $I_{1}$, $I_{2}$, $I_{3}$, $I_{4}$ han contraido una enfermedad. <br><br> Este grupo entra en contacto con 6 personas de un segundo grupo $P_{1}$, $P_{2}$, $P_{3}$, $P_{4}$, $P_{5}$, $P_{6}$. Este tipo de contactos se llaman directos y se pueden representar en una matriz de 4x6 como la que se muestra a continuacion:**

```{r}
a <- matrix(c(
  0,1,0,0,1,0,
  1,0,0,1,0,1,
  0,0,0,1,1,0,
  1,0,0,0,0,1
), nrow = 4, ncol = 6,  byrow = TRUE,
dimnames = list(c("I1", "I2", "I3", "I4"), c("P1", "P2", "P3", "P4", "P5", "P6")))

a
```

Note que la forma de construir dicha matriz es, colocando un **1** si una persona del primer grupo (contagiados) entra en contacto con alguna persona del segundo grupo. <br> <br> Llamemos A a esta matriz de contactos Primer Contacto Directo. Ahora suponga que las 6 personas del grupo 2 entró en contacto directo con un tercer grupo de cinco personas $M_{1}$, $M_{2}$, $M_{3}$, $M_{4}$, $M_{5}$ de la siguiente manera:

```{r}
b <- matrix(c(
  0,0,1,0,1,
  0,0,0,1,0,
  0,1,0,0,0,
  1,0,0,0,1,
  0,0,0,1,0,
  0,0,1,0,0
), nrow = 6, ncol = 5,  byrow = TRUE,
dimnames = list(c("P1", "P2", "P3", "P4", "P5", "P6"), c("M1", "M2", "M3", "M4", "M5")))
b
```

Llamamos B a esta segunda matriz de contacto. <br> <br> 
La lógica es igual que en el caso anterior, 1 significa que un individuo del segundo grupo estuvo en contacto con un individuo del tercer grupo. <br> <br>
Los contactos indirectos o de segundo orden, se pueden dar entre individuos del primer grupo con individuos del tercer grupo, esto es, que una persona del grupo 3, puede ser contagiada por alguien del grupo 2 que a su vez fue contagiada por alguien del grupo 1. <br> <br> 
A manera de ejemplo, note que las posiciones **$A_{24}$ = 1** y **$B_{45}$ = 1** con esto, se ve que indirectamente la quinta persona del grupo 3, tuvo contacto con una persona del grupo 1 a través de la cuarta persona del grupo 2, así: <br> 

**$I_{2}$** => **$P_{4}$** => **$M_{5}$** 

**Con respecto al caso anterior, realice los siguiente:** <br>

**a. Calcule una nueva matriz C tal que C= A x B  (Tome en cuenta que el producto es matricial, al trabajarlo en R).**

```{r}
c <- a %*% b
c
```
**b. ¿Cuáles grupos de individuos (Grupo 1, 2 o 3) están quedando representados en C ?**<br>
-  En la matriz C podemos ver representados a los tres grupos de individuos el grupo 1 (I), grupo 2 (P) y el grupo 3 (M), de manera directa vemos representados a los grupos 1 y 3, sin embargo de manera indirecta se representa tambien el grupo 2, ya que existen en la matriz valores con el numero '2' los cuales representan a personas que estuvieron en contacto con individuos del grupo 2. <br>
**¿quiénes están representados en las filas y quiénes en las columnas?**<br>
- Las filas representan a los individuos del grupo 1. <br>
- Las columnas representan a los individuos del grupo 3.<br>
**c. Tome la fila 2 de C e interprétela (haga la extracción de esta usando un comando apropiado en R).**<br>
```{r}
fila_2 = c[2,]
fila_2

# summary(fila_2)
```
En la fila 2 podemos ver los datos del individuo 2, podemos deducir que es el individuo ha contagiado a mas personas (5 en total) ya sea de manera directa o indirecta. 
<br>

**d. Tome la columna 2 y 5 de C e interprételas (Use comandos apropiados en R para la extracción).**<br>
```{r}
col_2 = c[,2]
col_2

col_5 = c[,5]
col_5
```
En la **columna 2** podemos deducir que el individuo M2 no esta contagiado ya que no ha estado en contacto con personas contagiadas del grupo 1 o del grupo 2.
<br>
En la **columna 5** podemos decir que el individuo M5 ha estado en contacto 4 veces con personas contagiadas.
<br>
**e. Interprete la posición $C_{43}$ (Extraiga la entrada, usando el comando apropiado en R).**
```{r}
c_43 = c[4,3]
c_43
```

La posicion  C43 nos dice que la persona M4 ha estado en contacto con 2 personas que a su vez estuvieron en contacto con la persona contagiada I4 del grupo 1.